【裁判字號】    97,訴,877
【裁判日期】    971231
【裁判案由】    強盜等
【裁判全文】
臺灣雲林地方法院刑事判決               97年度訴字第877號
公  訴  人  臺灣雲林地方法院檢察署檢察官
被      告  丙○○
                      弄3號
                      號2樓
            庚○○
            乙○○
                      弄3號
            戊○○
                      號
上列被告等因竊盜案件，經檢察官提起公訴（97年度偵字第3438
號、第3496號、第3803號），被告於審理中就被訴事實為有罪之
陳述，經告知簡式審判程序之旨，並聽取當事人之意見後，本院
裁定由受命法官獨任進行簡式審判程序，判決如下：
    主  文
丙○○犯竊盜罪，處有期徒刑壹年。又共同犯竊盜罪，處有期徒
刑捌月。又共同犯結夥攜帶兇器竊盜罪，處有期徒刑柒月，扣案
之無線電手機肆支、無線電耳機肆具、無線電充電組肆組及備用
電池參顆均沒收之。應執行有期徒刑貳年，扣案之無線電手機肆
支、無線電耳機肆具、無線電充電組肆組及備用電池參顆均沒收
之。
庚○○共同犯竊盜罪，處有期徒刑捌月。又共同犯結夥竊盜罪，
處有期徒刑陸月，扣案之無線電手機肆支、無線電耳機肆具、無
線電充電組肆組及備用電池參顆均沒收之。應執行有期徒刑壹年
，扣案之無線電手機肆支、無線電耳機肆具、無線電充電組肆組
及備用電池參顆均沒收之。緩刑參年；並應給付甲○○新臺幣貳
拾伍萬伍仟元，共分十七期，自民國九十八年二月十五日起至九
十九年六月十五日止，於每月十五日以前各支付新臺幣壹萬伍仟
元，如有一期未履行，視為全部到期。
乙○○共同犯結夥竊盜罪，處有期徒刑陸月，如易科罰金，以新
臺幣壹仟元折算壹日，扣案之無線電手機肆支、無線電耳機肆具
、無線電充電組肆組及備用電池參顆均沒收之。緩刑參年。
戊○○共同犯結夥竊盜罪，處有期徒刑陸月，如易科罰金，以新
臺幣壹仟元折算壹日，扣案之無線電手機肆支、無線電耳機肆具
、無線電充電組肆組及備用電池參顆均沒收之。緩刑參年。
    事  實
一、本件犯罪事實：及證據，除犯罪事實欄二、第2 行「第一銀
    行」後增加「大雅分行」、第4 行「中午12時10分許」應更
    正為「中午12時40分許」，犯罪事實欄四、第8 行「至4 時
    許間某時」應予刪除，犯罪事實欄五、第16行「下手行竊。
    」後增加「其間丙○○、丁○○、庚○○、乙○○、戊○○
    5 人並利用丙○○所有之無線電手機4 支、無線電耳機4 具
    、無線電充電組4 組及備用電池3 顆，作為互相聯絡有無可
    鎖定下手行竊對象之工具，」、第31行「等傷害」後增加「
    （傷害部分，業經己○○於本院審理時撤回告訴，另行審結
    ）」，並補充「丙○○於97年7 月1 日，於偵查犯罪職權之
    機關或公務員發覺丙○○有涉及林李素卿遭竊案件前，在雲
    林縣警察局北港分局，向警員供承有涉及該案，而對於未發
    覺之犯罪自首而接受裁判」，及證據欄補充「被告丙○○、
    庚○○、乙○○、戊○○於本院審理聲請羈押及審理本案時
    之自白」、「雲林縣警察局北港分局97年12月25日職務報告
    」外，餘均引用檢察官起訴書之記載（如附件）。
二、核被告丙○○就犯罪事實二、三所為，係犯刑法第320 條第
    1 項之竊盜罪。又被告丙○○與丁○○（另案偵辦）就犯罪
    事實三之竊盜犯行，有犯意聯絡及行為分擔，應論以共同正
    犯。
三、核被告庚○○就犯罪事實四所為，係犯刑法第320 條第1項
    之竊盜罪。又被告庚○○與丁○○（另行審結）就犯罪事實
    四之竊盜犯行，有犯意聯絡及行為分擔，應論以共同正犯。
四、按刑法上所謂兇器，其種類並無限制，凡客觀上對於人之生
    命、身體、安全構成威脅，具有危險性之兇器均屬之，且祇
    須行竊時攜帶此種具有危險性之兇器為已足，並不以攜帶之
    初有行兇之意圖為必要，有最高法院79年台上字第5253號判
    例可資參照。而被告丙○○持以打破被害人己○○車牌號碼
    3003-ET 號自用小客車窗戶所用之鐵柄彈弓（含小鋼珠）1
    組雖未扣案，惟既足以發射小鋼珠打破車窗玻璃，對於人體
    當具有危險性，係屬兇器無訛。核被告丙○○就犯罪事實五
    所為，係犯刑法第321 條第1 項第3 款攜帶兇器暨第4 款結
    夥3 人之加重竊盜罪。又按共同正犯之所有應對其他共同正
    犯所實施之行為負全部責任，以就該行為有共同行為決意為
    其界線，故若行為人所實施之行為係超越原有之犯罪計畫範
    圍，而為其他行為人所不認識者，則僅應就其所認識之程度
    負擔刑責，就該過剩之逾越部分，自無庸負責。本件被告庚○○、乙○○、戊○○僅負責在雲林縣臺灣中小企業銀行北
    港分行附近，共同觀察有無可鎖定下手之行竊對象，渠等發
    現被害人己○○提領30萬元走出銀行後，即刻通知被告丙○○、丁○○，由被告丙○○、丁○○尾隨被害人至雲林縣北
    港鎮○○路與光明路路口伺機行竊，惟被告庚○○、乙○○
    、戊○○3 人於被告丙○○持客觀上足對人身安全產身生危
    害之兇器鐵柄彈弓發射小鋼珠，打破被害人己○○所有之車
    牌號碼3003-ET 號自用小客車窗戶時，均未在現場，尚難期
    渠等得以認識到被告丙○○將持兇器行竊，是被告庚○○、
    乙○○、戊○○應僅就結夥3 人竊盜與被告丙○○、丁○○
    有犯意聯絡，就過剩之攜帶兇器竊盜部分，則無庸負責。是
    核被告庚○○、乙○○、戊○○就犯罪事實五所為，均係犯
    刑法第32 1條第1 項第4 款結夥3 人之加重竊盜罪。又被告
    丙○○就犯罪事實五之攜帶兇器竊盜部分與丁○○（另行審
    結）間，及就結夥3 人竊盜部分與丁○○、被告庚○○、乙○○、戊○○間，分別有犯意聯絡及行為分擔，均應論以共
    同正犯。
五、被告丙○○所犯上開三次竊盜罪，被告庚○○所犯上開二次
    竊盜罪，均犯意各別，行為互殊，被害人亦不同，應均予分
    論併罰。
六、被告丙○○於97年7 月1 日，於偵查犯罪職權之機關或公務
    員發覺其有涉及林李素卿遭竊案件前，在雲林縣警察局北港
    分局，向警員供承有涉及該案，而對於未發覺之犯罪自首而
    接受裁判，有雲林縣警察局北港分局97年12月25日職務報告
    1 份在卷可按，爰依刑法第62條前段規定，就犯罪事實三竊
    盜罪減輕其刑。
七、本院審酌被告丙○○、庚○○、乙○○、戊○○4 人均不思
    勞力賺取金錢，恣意竊取他人財物，法紀觀念淡薄，且所行
    竊之金額不低，對被害人造成損害非輕，影響社會治安甚鉅
    ，惡性及情節均屬重大，惟念渠等犯後均坦承犯行，態度尚
    可，及渠等犯罪之動機、目的、手段、分工過程、參與程度
    輕重、被害人損失金額多寡、有無賠償被害人等一切情狀，
    分別量處如主文所示之刑，並就被告丙○○、庚○○部分定
    渠等應執行之刑，以示懲儆。
八、查被告庚○○、乙○○、戊○○均未曾因故意犯罪受有期徒
    刑以上刑之宣告，有臺灣高等法院被告前案紀錄表附卷可憑
    ，渠等因一時失慮，誤觸刑典，然犯後均已坦承犯行，態度
    尚佳，被告庚○○並於本院審理中與被害人甲○○達成和解
    ，有本院和解筆錄1 份在卷可稽，而被告乙○○、戊○○亦
    已將30萬元賠償予被害人己○○，被害人己○○當庭表示願
    意原諒被告等人，業經被害人己○○於本院審理時陳述在卷
    （見本院卷第188 頁正面），本院認被告庚○○、乙○○、
    戊○○經此偵、審程序及罪刑之宣告，當知警惕而無再犯之
    虞，因認渠等所宣告之刑，以暫不執行為適當，爰依刑法第
    74條第1 項第1 款規定，併予均宣告緩刑3 年，以啟自新。
    次按緩刑宣告，得斟酌情形，命犯罪行為人向被害人支付相
    當數額之財產或非財產上之損害賠償，刑法第74條第2 項第
    3 款亦定有明文。本件被告庚○○與被害人甲○○業於97
    年12月31日達成和解，和解金額為新臺幣300,000 元，被告
    庚○○同意分期付款，扣除當庭給付之45,000元，餘款共分
    17期，自98年2 月15日起至99年6 月15日止，於每月15日以
    前各支付15,000元，如有一期未履行，視為全部到期。為確
    保被告庚○○能如期支付其餘分期款項，並使被告庚○○知
    所警惕，爰諭知被告庚○○如主文所示之負擔。另依刑法第
    75條之1 第1 項第4 款規定，受緩刑之宣告，違反上開本院
    所定負擔情節重大，足認原宣告之緩刑難收其預期效果，而
    有執行刑罰之必要者，得撤銷其宣告，附此敘明。
九、扣案之無線電手機4 支、無線電耳機4 具、無線電充電組4
    組及備用電池3 顆，均係被告丙○○所有，並供其與丁○○
    、被告庚○○、戊○○、乙○○犯犯罪事實五之竊盜案件所
    用，業經被告丙○○、庚○○、戊○○、乙○○供承在卷，
    依共犯連帶沒收理論，就被告4 人罪刑項下，均依刑法第38
    條第1 項第2 款宣告沒收之。
十、扣案之半罩式安全頂及皮鞋1 雙，固均係被告丙○○所有，
    且於犯罪事實五所示之竊盜時、地，為被告丙○○所穿著，
    惟該頂安全帽係平日供被告丙○○騎乘機車穿戴所用，並非
    因作案用而特別穿戴；該皮鞋1 雙亦係被告平時所穿著之物
    件，僅適為被告行行竊時所穿，並非因作案用而特別穿著，
    業據被告丙○○於本院審理時供承在卷（見本院卷第215 頁
    背面至第216 頁），以上均與本案竊盜犯罪無直接關連性，
    爰均不為沒收之諭知。至被告丙○○用以行竊被害人己○○
    自用小客車內金錢所用之鐵柄彈弓（含小鋼珠）1 組並未扣
    案，且已丟棄一節，業經被告丙○○於檢察官偵訊時供承在
    卷（見雲林地檢97年度偵字第3438號卷第39頁），是既無從
    證明現尚存在，又非違禁物，為免將來執行之困難，爰不依
    刑法第38條第1 項第2 款規定宣告沒收之，附此敘明。
九、依刑事訴訟法第299 條第1 項前段、第273 條之1 第1 項、
    第310 條之2 、第454 條第1 項、第2 項，刑法第28條、第
    320 條第1 項、第321 條第1 項第3 款、第4 款、第62條前
    段、第51條第5 款、第74條第1 項第1 款、第2 項第3 款、
    第38條第1 項第2 款，刑法施行法第1 條之1 ，判決如主文
    。
十、如不服本判決，得自收受送達之翌日起10日內向本院提出上
    訴狀（須附繕本）。
本案經檢察官江柏青到庭執行職務
中    華    民    國    97    年    12    月    31    日
                  刑事第六庭    法  官  黃楹榆
以上正本證明與原本無異
                                書記官  李雅怡
中    華    民    國    97    年    12    月    31    日
附錄本案論罪科刑法條全文：
刑法第320 條
意圖為自己或第3 人不法之所有，而竊取他人之動產者，為竊盜
罪，處5 年以下有期徒刑、拘役或5 百元以下罰金。
意圖為自己或第3 人不法之利益，而竊佔他人之不動產者，依前
項之規定處斷。
前2項之未遂犯罰之。
刑法第321 條
犯竊盜罪而有左列情形之一者，處6 月以上、5 年以下有期徒刑
：
  一、於夜間侵入住宅或有人居住之建築物、船艦或隱匿其內而
      犯之者。
  二、毀越門扇、牆垣或其他安全設備而犯之者。
  三、攜帶兇器而犯之者。
  四、結夥3人以上而犯之者。
  五、乘火災、水災或其他災害之際而犯之者。
  六、在車站或埠頭而犯之者。
前項之未遂犯罰之。


司法院資訊處製作；財團法人民間司法改革基金會備份。
